RICARDO PORTELA DA SILVA

Objetivo: Devops

São Paulo, SP, Brasileiro, solteiro

ricaportela@gmail.com

Linkedin: https://www.linkedin.com/in/ricardo-portela/

Github: https://github.com/ricaportela Website: htttp://ricardoportela.com.br

Celular: (11) 94564-4257

Sumário

Sou um profissional com ampla experiência no desenvolvimento de software, tendo acompanhado as significativas mudanças no mundo da programação ao longo dos anos. Desde a transição de Cobol para Python, com todo o seu ecossistema, até o meu trabalho recente em DevOps. Tenho habilidade em aprender rapidamente sobre diferentes pacotes e estruturas Python, como Django, Flask e Pyramid. Além disso, possuo experiência na criação de scripts de automação utilizando o Selenium webdriver, bem como na realização de raspagem de dados usando o BeautifulSoup e Scrapy.

Também atuei como Analista de Testes/Qualidade, participando de projetos que envolviam a execução de testes para garantir a qualidade do software entregue aos clientes, principalmente em empresas de telecomunicações.

Formação Acadêmica

Graduação, Sistemas de Informação - Universidade Carlos Drummond de Andrade - 2003 a 2005 Técnico em Processamento de Dados - Colégio Comercial Brasil - 1990 a 1992

Conhecimentos Técnicos

Inglês Intermediário

Curso de Formação AWS na prática - Oregon - agosto 2022 à dez 2022

Devops – AWS, Azure, Docker, Kubernetes, Pipelines CI/CD Linguagens de Programação: Python, Java, C#, Visual Basic

Frameworks & Libraries: Django, Flask, Pyramid, Bootstrap4, Angular, Junit

Bancos de Dados: Postgres, MySQL, DB2, Oracle

Controle de Versão: Github, Bitbucket

Sistemas Operacionais: Linux (6+), Windows(10+), z/os (Mainframe 10+)

Experiência Profissional

Desenvolvedor Python(backend)

Tutoria Developer Ltda - 01/2023 - atual - São Paulo - SP

Desenvolvimento de software personalizado de sistemas de TI

Realizei a extração de lista de anúncios de empregos de motoristas de caminhão nos seguintes sites CDLLIFE, TRANSFORCE, PRODRIVERS e FSTAFF. Utilizei as ferramentas Scrapy e BeautifulSoup em conjunto com a linguagem de programação Python para realizar essas extrações. Como resultado, gerei arquivos CSV contendo os dados extraídos, os quais podem ser processados posteriormente pelo cliente.

Tecnologias: ETL, WebScraping, Python, Scrapy, Beautifulsoup.

Devops

FIT - Flextronics Instituto de Tecnologia - 06/2021 - 04/2022 - Sorocaba - SP

Atuação no projeto M2P como Devops, elaboração prática de estatégia de Branchs e GITFLOW, CI/CD.

Atuação no projeto de Pesquisa & Desenvolvimento, laboratorio 5G. Testes e implantação de software de

telecomunicação 4G em servidor Baremetal com Openshift. Deploy com Docker e Docker-Compose e acompanhamento da migração para Openshift realizada por uma empresa contratada.

Execução de provisionamento de VMs com Vagrant, suporte Linux à equipe. Execução e deploy no cluster de testes com Kubespray, acompanhamento dos PODs no Kubernetes.

Tecnologias: Virtualbox, KVM, Docker, Vagrant, Kubernetes, Docker-Compose

Desenvolvedor Python (Backend)

Spassu Outsourcing - 06/2021 - 08/2021 - São Paulo - SP

Desenvolvimento Python com Django Rest (DRF) com REACT no front-end, time com metodologia ágil. atuando como terceirizado para PETROBRAS (remoto).

Tecnologias: Python, Django, Django Rest, Docker, Docker-Compose, Framework React e Javascript

Desenvolvedor Python - Backend/Engenharia de Dados

Monte Bravo - Assessoria Financeira - 02/2020 - 04/2021 - São Paulo - SP

Projeto de extração de dados (ETL) utilizando Prefect (Airflow) e Scrapping de dados;

- Extração de dados via requests (API);
- Otimização da rotina de extração de 6000 clientes da base do processo de durava 4 horas para 6 minutos usando Threads e Concurrent do Python;
- Desenvolvimento de scripts com Python para extração de dados usando Pandas DataFrames;
- Load dos dados obtidos para o SalesForce (bulkInsert)

Tecnologias: Python, Pandas, Selenium, BeautifulSoup, Requests, Javascript

Desenvolvedor Python FullStack

SciCrop Analytics e Integração de Dados - 11/2019 - 12/2019 - São Paulo - SP

- Projeto curta duração com Python e Django para criação de dashboards com Javascript usando bibliotecas C3.js, D3.js, OGIS, visualização de mapas usando Leaflet(Javascript).

Tecnologias: Python, Django, Postgres, GeoDjango, Postgis, Leaflet, Javascript

Devops

Grupo GFT - 07/2019 - 10/2019 - Alphavile - SP

- Projeto de manutenção e sustentação no Banco Santander

Tecnologias: Cloudbees (Jenkins), CI/CD Pipelines, Groovy, Java

Devops

Clear Sale Soluções em Gestão de Risco - 04/2019 - 06/2019 - São Paulo - SP

- Projeto de manutenção e sustentação de sistemas de ecommerce (B2B)
- Sistema anti-fraude monitora transações de compras

Tecnologias: Azure, C#, CI/CD, Pipeline

Desenvolvedor Java Pleno

BRQ Digital Solutions - 01/2019 - 04/2019

- Atuando em Projeto B2B na Renault
- Projeto de manutenção e sustentação de sistemas Java/SAP HYBRIS

Tecnologias: Angular, Java SpringBoot no backend.

Desenvolvedor Python

Stefanini Consultoria e Assessoria em Informática - 10/2018 - 12/2018 - São Paulo - SP

No projeto de Big Data na Nextel, fui responsável pelo desenvolvimento de um script em Python para realizar a extração e carga de arquivos JSON no Hive (uma estrutura de data warehouse baseada no Hadoop, que permite armazenar, consultar e analisar grandes volumes de dados). Utilizei a API em Python para integrar os dados de forma eficiente no ambiente de Big Data.

Além disso, participei do projeto de sustentação e manutenção da plataforma Ticket Restaurante, onde utilizei Python em conjunto com Flask e Docker para desenvolver soluções e garantir a estabilidade e o bom funcionamento do sistema.

Desenvolvedor Python(backend)

UNIDBA Consultoria de TI - 01/2018 - 09/2018 - São Paulo - SP

Desenvolvi microserviços com Python acessando banco de dados Oracle. O sistema de segurança construído em VB (monolito) questava sendo convertido para arquitetura de microserviços com Python e Oracle

Tecnologias: Python, Oracle

Analista Desenvolvedor Python

IBM do Brasil - 01/2016 - 12/2017 - Hortolandia - SP

Atuando como terceiro projeto de sustenção e manutenção acompanhando demandas de provisionamento de máquinas na nuvem da IBM Softlayer.

Tecnologias: Linux, Python e Bash(shell script).

Analista de Testes

Indra Sistemas - 01/2015 - 12/2016 - São Paulo - SP

Execução e geração de planos de testes. Atuei como líder de equipe

Tecnologias: QC/ALM, Testlink, Jira, Ambiente Mainframe Cobol II, DB2, Changeman, Roscoe, Easytrieve, Adabas, JCL, TSO.

Analista Desenvolvedor Mainframe

Stefanini Consultoria e Assessoria em Informática - 01/2014 - 12/2014 - Brasília - DF

Manutenção corretiva e melhorias no código legado

Tecnologias: Cobol, CICS, Visual Age, VSAM, DB2, SQL, JCL, TSO, RDZ

Analista de Testes

MTP Consultoria de Qualidade de Software - 01/2013 - 12/2013 - São Paulo - SP

Execução e geração de planos de testes.

Tecnologias: Mainframe, COBOL, TSO, DB2, JCL

Analista Desenvolvedor Mainframe

Banco HSBC - 01/2010 - 12/2012 - Curitiba - PR

Atuei como POC entre India, Hong Kong e Canada para projeto de manutenção e conversão de dados.

Tecnologias: Mainframe, Cobol, DB2 e CICS

Analista Desenvolvedor Mainframe

GFT DO BRASIL - Jan/2009 à dez/2009 - Sorocaba - SP

Levantamento de requisitos e elaboração de especificações técnicas. Codifiquei programas COBOL II, DB2, JCL, TSO para o projeto Gestão de serviços e produtos do Deustche Bank – Itália. Participei do projeto interno no sistema de recursos humanos e capitação de currículos de candidatos com ASP.NET.

Atuei como Instrutor do Curso de Cobol em ambiente Mainframe na Universidade São Carlos (UFSCAR) - 30 Horas.

Tecnologias: Mainframe, COBOL, TSO, DB2, JCL

Analista Desenvolvedor Mainframe

VIVO (Telefonica) - 01/2006 à 12/2008 - São Paulo - SP

Ambiente de Fábrica de programas para correção e manutenção dos sistemas existentes na Telefonica (Co-Billing, SACT-ATIS) utilizando COBOL, CICS, Natural, Adabas, Changeman, TSO, JCL. Manter e corrigir programas Cobol II, DB2, Natural e Adabas. Manutenções corretivas e evolutivas no sistema de atendimento ao cliente TELEFONICA (SACT).

Tecnologias: Mainframe, Cobol, CICS, JCL, TSO, Natural, Adabas, DB2

Analista Desenvolvedor Mainframe

IBM do Brasil - 01/2003 à 12/2005 - Hortolândia-SP

Acompanhamento do processamento Batch no sistema de Seguros do Banco Santander, execução dos JOBS em mainframe com CONTROL-M. Acompanhei processos em baixa plataforma(Linux) através consultas SQL em ORACLE e CRONTAB. Atuei na correção de ABEND nos programas na produção no sistema de seguros VC, erros de alocação de arquivos, erros de SQL no DB2, sendo necessária análise e correção imediata do programa para o ambiente de produção através da ferramenta CHANGEMAN.

Manutenção e correção de programas durante a execução dos batchs de Homologação, atuando rapidamente na correção de ABENDS para prosseguimento das PROCS.

Desenvolvi programas em COBOL II, DB2 para o projeto Gestão de serviços e produtos do UNIBANCO. Analise e codificação dos programas. Entendimento de especificações técnicas e codificação de programas para produtos e serviços do banco Bradesco (CADU). Ambiente Mainframe Utilizando TSO, Roscoe, CHANGEMAN, JCL e execução dos programas e testes unitários.